【裁判字號】    99,司財管,7
【裁判日期】    990127
【裁判案由】    指定遺產管理人
【裁判全文】
臺灣彰化地方法院民事裁定             99年度司財管字第7號
聲  請  人  陽信商業銀行股份有限公司
法定代理人  乙○○
代  理  人  丙○○
關  係  人  吳江淑女
上列聲請人聲請為被繼承人甲○○選任遺產管理人事件，本院裁
定如下：
    主  文
選任吳江淑女（女，民國34年9月14日出生，身分證統一編號：Ｚ
000000000號，籍設臺灣省彰化縣員林鎮○○里○○鄰○○街83號
）為被繼承人甲○○（男，民國39年3月30日出生，身分證統一
編號：Ｚ000000000號，生前籍設臺灣省彰化縣彰化市○○里○○鄰
○○路96號）之遺產管理人。
程序費用新臺幣壹仟元由被繼承人甲○○之遺產負擔。
    理  由
一、本件聲請意旨略以：聲請人係被繼承人甲○○之債權人，被
    繼承人於民國92年6月22日死亡，其全體繼承人均已拋棄繼
    承而無遺產管理人，致聲請人之債權無法行使，為保障權益
    ，爰依民法第1178條第2項向本院聲請選任遺產管理人等語
    。
二、按：繼承開始時，繼承人之有無不明，而無親屬會議或親屬
    會議未於一個月內選定遺產管理人者，利害關係人得聲請法
    院選任遺產管理人，此觀民法第1177條、第1178條第2項規
    定自明。
三、次按：先順序繼承人均拋棄其繼承權時，由次順序之繼承人
    繼承；其次順序繼承人有無不明或第四順序之繼承人均拋棄
    其繼承權者，準用關於無人承認繼承之規定，民法第1176條
    第6項定有明文。
四、查：聲請人主張之事實，業據提出被繼承人甲○○之除戶戶
    籍謄本、繼承系統表、本院93年度執字第10661號債權憑證
    影本、本院96年7月13日彰院賢家雅92年度繼498字第096002
    8206號函影本各一份為證，並經本院依職權調取本院92年度
    繼字第498號、第640號拋棄繼承卷宗，經核無訛，堪信屬實
    ，且與上開規定並無違誤，故聲請人選任遺產管理人之聲請
    應予准許。
五、次查：本院審酌吳江淑女為被繼承人甲○○之配偶，雖已拋
    棄繼承，惟其與被繼承人關係密切，且其為被繼承人對聲請
    人所負債務之連帶保證人，此有戶籍謄本、前揭債權憑證影
    本各一份在卷可稽，衡情其對於被繼承人之債權債務關係應
    較他人清楚，且年紀又非老邁，應堪勝任遺產管理之務，故
    選任吳江淑女為被繼承人之遺產管理人。
六、依非訟事件法第157條，爰裁定如主文。
七、如對本裁定抗告，須於裁定送達後10日之不變期間內，向本
    院提出抗告狀，並繳納抗告費新臺幣1,000元。
中    華    民    國    99    年    1     月    27    日
                  家事法庭      司法事務官  康景翔

司法院資訊處製作；財團法人民間司法改革基金會備份。
